# DAVISON DA SILVA MOTA

#### **CONTATO**

**Recife** 50620-210

(1) (81) 98629-5011

davison\_aprendiz1294@hotma il.com

**11**/01/1985

G PE

**2**■ CNH - AB

linkedin.com/in/davison-mota-9656b21b0

# HABILIDADES E COMPETÊNCIAS

- Criatividade na resolução de problemas de segurança
- Proatividade na antecipação de riscos de segurança
- Capacidade de análise de vulnerabilidades de segurança
- Compreensão de redes de computadores e protocolos de comunicação
- Conhecimento em autenticação e controle de acesso

# **CERTIFICAÇÕES**

- Certificação em Cybersecurity Awareness pela IBSEC
- Certificação em Fundamentos em Cibersegurança pela IBSEC
- Certificação em Fundamentos em Redes pela IBSEC
- Certificação em Fundamentos em Informática pela IBSEC
- Fortinet Certified Associate in Cybersecurity
- Fortinet Certified Fundamentals in Cybersecurity

Profissional com vasta experiência em segurança da informação e administração de redes, destacando-se na resolução de problemas e análise de vulnerabilidades. Possui habilidades técnicas em configuração de firewalls e protocolos de comunicação, além de forte capacidade analítica e proatividade na antecipação de riscos.

# EXPERIÊNCIA PROFISSIONAL

Setembro 2024 - Dezembro 2024

**Information Security Technician** *Bidweb Security IT*, Recife, PE

Realização de testes em ambientes controlados, avaliando a eficácia das medidas de segurança implantadas. Definindo políticas de segurança da informação, protegendo os dados da empresa contra ameaças e riscos.

Instalação de firewalls, permitindo o acesso apenas a usuários autorizados, controlando o tráfego de informações. participação em reuniões com a equipe, discutindo novos processos para melhorar a eficiência e a qualidade do serviço.

Realização de testes de segurança, diagnosticando problemas em sistemas e determinando as correções adequadas.

Março 2023 - Setembro 2024

Administrador de redes Umtelecom, Recife, PE

Monitoramento de ambientes de TI, garantindo o funcionamento da infraestrutura da área conforme os padrões esperados, desenvolvendo estratégias para diminuir os riscos de ocorrência de problemas.

Administração de redes LAN, WAN e WLAN, permitindo a conexão de computadores para garantir o fluxo de informações entre os dispositivos.

- Atendimento ao Cliente. Help Desk. Filtragem primária em Redes de Dados. Rotinas NOC. Atendimento ao Cliente. Help Desk. Filtragem primária em Redes de Dados. Rotinas NOC.
- Competências: Suporte ao usuário remoto · Rede de área local (LAN) · Atendimento ao cliente · Habilidades analíticas · OSPF · Resolução de problemas · MPLS VPN · Administração de redes · Roteamento dinâmico · WAN (Rede de área ampla) · Suporte ao cliente · Comutação de pacotes · datacom · Suporte técnico · Protocolo de resolução de endereço (ARP) · TCP/IP · Trabalho em equipe · Mikrotik · Routing · Resposta a incidentes · Switches Juniper · Tecnologias Juniper · Protocolo de internet (IP) · Huawei · Serviços de rede · Roteadores Cisco · Rede MPLS

Agosto 2022 - Novembro 2022

Analista de suporte técnico MV TELECOM, Recife

# Português: Língua materna

Inglês:

Básico

Monitoramento da rede configuração Zabbix realizando ativação de novos ativos e feito manutenção de redes EPON/GPON.
Configuração de Mikrotik e Huawei sobre o protocolo MPLS.
Monitoramento da rede configuração Zabbix realizando ativação de novos ativos e feito manutenção de redes EPON/GPON.
Configuração de Mikrotik e Huawei sobre o protocolo MPLS.
Competências: Suporte ao usuário remoto · Atendimento ao cliente · Redes de computadores · Resolução de problemas · Análise de dados · Suporte técnico · Atendimento ao cliente · Atividades de integração de equipe

#### Janeiro 2020 - Junho 2022

## Analista de Suporte Pleno Wirelink, Recife

- Configuração de Mikrotik e Huawei; Experiência na utilização de PRTG; Experiência em prover soluções para problemas imediatos em redes L2 e L3 configuração de redes em frequência aberta e exclusiva; Atendimento B2B, PJ e ISP.Configuração de Mikrotik e Huawei; Experiência na utilização de PRTG; Experiência em prover soluções para problemas imediatos em redes L2 e L3 configuração de redes em frequência aberta e exclusiva; Atendimento B2B, PJ e ISP.
- Competências: Suporte ao usuário remoto · Rede de área local (LAN) · Monitoramento proativo · Atendimento ao cliente · Habilidades analíticas · OSPF · Resposta a incidentes de segurança · mpls · Resolução de problemas · Administração de redes · Habilidades analíticas · Roteamento dinâmico · Suporte ao cliente · Mikrotik · Comutação de pacotes · Tecnologias Juniper · Suporte técnico · Zabbix · Protocolo de resolução de endereço (ARP) · TCP/IP · Infraestrutura de rede · cisco · Switches Juniper · Trabalho em equipe · Protocolo de internet (IP) · Routing · huawei · Roteadores Cisco · Rede MPLS
- Monitoramento da rede via (The Dude, Prtg, Grafana) Switch, OLT e serviços nos ativos da rede dando suporte aos clientes PJ e ISP. Atendimento ao cliente via (telefone, Whatsapp e email) ativo e proativo. Monitoramento da rede via (The Dude, Prtg, Grafana) Switch, OLT e serviços nos ativos da rede dando suporte aos clientes PJ e ISP. Atendimento ao cliente via (telefone, Whatsapp e e-mail) ativo e proativo.
- Competências: Atendimento ao cliente · Suporte técnico · Suporte ao usuário remoto · PRTG · dude · Mikrotik · Ferramentas de monitoramento de rede · Zabbix · Resolução de problemas · Protocolo de resolução de endereço (ARP) · Rede MPLS

#### Janeiro 2014 - Novembro 2019

# Analista de redes Smart Networks, Recife

- Monitoramento da rede via software como (PRTG, The Dude, Zabbix), acesso a switches e OLT utilizando ferramentas como (Putty, Winbox, U2000, ANM2000) realizando configurações de equipamentos como Switch Huawei 5720, 6720 e 750, RB2011 e CCR1009. diversos roteadores como TP-LINK, DLINK, EMBRATEL. atendimento a clientes via whatsapp, email e skype.
- Realizar tratativa e fechamento de chamados técnicos, configuração de Mikrotik e Switch Huawei. Experiência na utilização de PRTG e Zabbix Ativação manutenção de redes

EPON/GPON; Manutenção e configuração de redes atendimento para cliente B2B, PJ e ISP.Monitoramento da rede via software como (PRTG, The Dude, Zabbix), acesso a switches e OLT utilizando ferramentas como (Putty, Winbox, U2000, ANM2000) realizando configurações de equipamentos como Switch Huawei 5720, 6720 e 750, RB2011 e CCR1009. diversos roteadores como TP-LINK, DLINK, EMBRATEL. atendimento a clientes via whatsapp, e-mail e skype. Realizar tratativa e fechamento de chamados técnicos, configuração de Mikrotik e Switch Huawei. Experiência na utilização de PRTG e Zabbix Ativação manutenção de redes EPON/GPON; Manutenção e configuração de redes atendimento para cliente B2B, PJ e ISP.

- Competências: Suporte ao usuário remoto · Rede de área local (LAN) · Atendimento ao cliente · Habilidades analíticas · OSPF · Resolução de problemas · MPLS VPN · Administração de redes · Roteamento dinâmico · Suporte ao cliente · Mikrotik · Comutação de pacotes · Suporte técnico · Zabbix · Protocolo de resolução de endereço (ARP) · TCP/IP · Trabalho em equipe · VPN (Rede privada virtual) · Sistemas de atendimento ao cliente · Routing · Resposta a incidentes · PRTG · Switches Juniper · Trabalho em equipe · Tecnologias Juniper · Protocolo de internet (IP) · Huawei · Roteamento de chamadas · Roteadores Cisco · Rede MPLS.
- Competências: Atendimento ao cliente · Suporte técnico · Suporte ao usuário remoto · Suporte para Help Desk · Monitoramento proativo

### Janeiro 2015 - Março 2016

## Analista De Help Desk Datamétrica, Recife

- Realizar tratativa e fechamento de chamados técnicos que são aberto pelo N1. sendo tratados dentro do SLA. Realizando acesso remoto os serviços como roteadores, Telefonia e auxiliando os clientes no caso de TV a cabo. Coletar informações para confecção de chamados e se necessário e encaminhando para outras equipes de campo para trocas de equipamentos ou visita técnica.
- Competências: Suporte ao usuário remoto · Atendimento ao cliente · Roteadores sem fio · Resolução de problemas · Configuração de rede · Suporte ao cliente · Suporte técnico · Televisão a cabo · operador de telemarketing · Configuração de roteador

#### Outubro 2006 - Junho 2014

#### Operador Grupo Pão de Açucar, Recife

- Atendimento de clientes no balcão da loja, apresentando as opções de produtos disponíveis e descrevendo as vantagens de cada um, de forma a impulsionar as vendas. Limpeza e organização do ambiente de trabalho, de forma a garantir um espaço agradável a todos.
- Memorização de todos os produtos e serviços oferecidos, explicando as diferenças entre eles a fim de apresentar as melhores opções ao cliente. Atendimento ao cliente fatiando produtos como queijos, presuntos e derivados. abastecimento das mercadorias tanto no Balcão de atendimento quanto no setor de Laticínios. Realizar pedidos dos fornecedores no sistema e controle de entrada e saída de mercadorias. Limpeza e organização do ambiente de trabalho, de forma a garantir um espaço agradável a todos.

- Observância rigorosa das normas de segurança durante todas as atividades, incluindo o manuseio de equipamentos e produtos e realizando um trabalho em equipe com outros funcionários para garantir um ambiente de trabalho eficiente e organizado.
- **Competências:** Atendimento ao cliente · Comprometimento organizacional

# Junho 2004 - Julho 2005

# Soldado Exercito Brasileiro, Recife

- Realização do Treinamento Físico Militar, incluindo técnicas de manuseio de armamentos, lutas e instruções em geral.
- Exército brasileiro no Batalhão de Polícia do Exército no 4ºBPE exercendo as atividades de policiamento e segurança das instalações e auxiliando na segurança de outros batalhões.
- Patrulhamento externo do quartel militar, garantindo a segurança do espaço e dos demais membros do Exército.

# FORMAÇÃO ACADÊMICA

Fevereiro 2022 - Julho 2024 **Segurança da Informação Exatas Centro Universitário UniFBV - Wyden**, Recife, PE